求职简历

孙笑笑 ♠做后端的前端工程师

孙笑笑

男 | 未婚 | 1995 年 7 月生 | 户口:安徽滁州 | 现居住于上海 1年工作经验 | 无党派人士 | 身份证: 341124199507214419

18855972620

E-mail: <u>532837139@qq.com</u> GitHub: https://github.com/TNT-Likely

求职意向

• 工作性质: 全职

•期望职业: WEB 前端开发

• 期望行业: 互联网/电子商务、基金/证券/期货/投资

• 工作地区: 上海

• 期望月薪: 10001-15000 元/月

• 目前状况: 我目前在职,正考虑换个新环境(如有合适的工作机会,到岗时间一个月左右)

自我评价

1:精通 html、css、javascript、ajax、css3、sass(compass)/less、jquery 等前端技术,熟悉 bootstrap,amazeui 开发框架,有框架的二次开发经验。

2:精通 angularjs,有丰富实站经验,开发过多个产品。

3:精通 gulp/grunt 等前端自动化解决方案,熟悉 karma 前端单元测试, protractor e2e 测试。

4:熟悉 nodejs+express+mongodb+ubuntu+nginx 技术架构,自己开发过 restapi。

5: 大二暑期两个月在公司任职 web 前端工程师职位,独立开发悦活社群微信购物网站,和融其道 p2c 金融平台前端,另有小网站前端若干。

6: 精通 Asp.net Mvc +Sqlserver 后台开发模式,熟悉 Webform 开发。

7: 熟悉 Jsp Ssh+mysql,springmvc+mysql 开发模式。

工作经历

2015/07 -- 至今

比特币中国 | WEB 前端开发

行业类别: 基金/证券/期货/投资 | 企业性质: 民营 | 规模: 20-99 人 | 职位月薪: 8001-10000 元/月 工作描述:

gulp/grunt 前端自动化解决方案,karma 单元测试,protractor e2e 测试,angularjs+restapi 前后端分离,nodejs 后端服务。

2014/07 -- 2014/08

南京谋众信息技术有限公司 | WEB 前端开发

行业类别: 互联网/电子商务 | 企业性质: 民营 | 规模: 20-99 人 | 职位月薪: 2001-4000 元/月

工作描述:

前端页面, 交互实现。

项目经验

2015/08 -- 2015/09

比特币中国 Core Web

项目职责:页面重构,安全中心/注册等功能重写。项目描述:公司所有产品站点重构,更改部分流程。

2014/08 -- 2014/08

融其道 p2c 金融平台

软件环境: IIs7,Asp.net4.0,sql server2008

硬件环境: 四核 8g 内存

开发工具: Dw,Ps

项目职责: Web 前端工程师,负责前端页面开发,测试与维护

2014/07 -- 2014/07

悦活社群微信购物网站

软件环境: IIs7,Asp.net4.0,sql server2008

硬件环境: 四核 8g 内存

开发工具: Dw,Ps

项目职责: Web 前端工程师,负责前端页面开发,测试与维护

教育经历

2012/09 --至今

黄山学院 | 信息科学技术 | 本科

在校学习情况

曾获

院校级三等奖

学生工作助理, 协助老师处理日常事务

2014/06

校级优秀学生干部 | 院校级

学生工作助理, 协助老师处理日常事务

在校实践经验

2014/09 -- 2014/12

乐享优果在线购物网站

2013/07 -- 2013/08

教学计划制定系统

开发校级教学计划制定系统,管理教务教学计划,制定教训计划规范~